臺灣臺南地方法院臺南簡易庭民事裁定
110年度南簡字第1010號
原      告  張吳水赺
被      告  郭家彤  
            林頲巽  

            王盈發  

            楊騏維  

上列當事人間請求侵權行為損害賠償等事件，本院裁定如下：
    主  文
原告應於本裁定送達之翌日起五日內，補繳第一審裁判費新臺幣
壹仟參佰貳拾元，逾期不補正，即駁回原告之訴。
    理  由
一、按提起民事訴訟，應依民事訴訟法第1編第3章第2節相關規
    定繳納裁判費，此為必須具備之程式。原告之訴，有起訴不
    合程式之情形者，法院應以裁定駁回之，但其情形可以補正
    者，審判長應定期間先命補正；上開規定於簡易訴訟程序亦
    有適用，同法第249條第1項第6款、第436條第2項分別定有
    明文。
二、次按訴訟標的之價額，由法院核定；核定訴訟標的之價額，
    以起訴時之交易價額為準；無交易價額者，以原告就訴訟標
    的所有之利益為準；以一訴主張數項標的者，其價額合併計
    算之，民事訴訟法第77條之1第1項、第2項及第77條之2第1
    項本文分別定有明文。
三、經查，本件原告訴請損害賠償等，其訴之聲明為：⒈被告王
    盈發、楊騏維應給付原告新臺幣（下同）9萬2,000元，及自
    起訴狀繕本送達之翌日起至清償日止，按週年利率5％計算之
    利息；⒉被告應將民國108年3月19日開挖施作第一次合法完
    工之用戶接管線接回歸還於原告；並將同年5月13日剝奪給
    予臺南市○○區○○段00000地號土地（下稱999-1地號土地）之
    占用第一次用戶接管線封管，將其接回原來為999-1地號土
    地所預留用戶接管線為調解卷第81頁附圖10編號22、第85頁
    附圖12編號26以符合下水道法；且重新施作一體成形之安全
    合法用戶接管線之水溝面返還原告。則原告提起本件訴訟之
    利益應係被告王盈發、楊騏維給付9萬2,000元、利息及被告
    將污水管回復原狀。而原告主張污水管回復原狀之費用約為
    12萬元（計算式：每戶6萬元×2戶＝12萬元），有民事陳報補
    正狀在卷可稽（見本院卷第75頁）。是以，本件訴訟標的價
    額核定為21萬2,000元（計算式：9萬2,000元＋12萬元＝21萬2
    ,000元），應徵收第一審裁判費2,320元，扣除前繳裁判費1
    ,000元，尚應補繳1,320元，茲依民事訴訟法第436條第2項
    、第249條第1項但書之規定，限原告於本裁定送達之翌日起
    5日內補繳，逾期不補正，即駁回原告之訴，特此裁定。
中　　華　　民　　國　　110 　年　　11　　月　　23　　日
                  臺南簡易庭  法  官  陳尹捷
以上正本證明與原本無異。
如不服本裁定關於訴訟標的價額之核定，得於收受裁定正本後10
日內向本院提出抗告狀，並繳納抗告裁判費新臺幣1,000元整；
其餘關於命補繳裁判費部分，不得抗告。
中　　華　　民　　國　　110 　年　　11　　月　　23　　日
                              書記官　曾美滋